# 注册会计师执业准则

提问人：shuihu19810817 时间：2011-06-26 17:38:22
陈老师您好： 注册会计师执业准则的变化是很大吗？谢谢！

回答人：chenyiwei
这次执业准则修订是为了实践与国际审计准则的持续趋同承诺，而根据IAASB的国际审计及鉴证准则明晰化计划（clarity project）对中国审计准则的体例和内容进行的综合修订。总体来说，部分准则的变化还是比较大的（在国际审计准则体系下称为revised and redrafted，共 14 项，如集团报表审计准则、关联方准则、报告准则、质量控制准则等）；其他准则则更多的是体例变化。总体上说，这次变化对实务的影响程度应当比 2006 ／ 2007 年的那次要小些。其指导思想之一就是更深入地体现风险导向审计的理念，强调风险导向应当贯穿审计的计划、实施和总结的全过程。